# 求助:审计被并购企业，应关注哪些地方啊？

提问人：abinstory 时间：2010-11-13 14:46:18
各位好！我有个问题想问问。。如果我去审计A公司（A公司是在今年并购B公司基础上新成立的），那我该关注哪些地方啊？

回答人：chenyiwei
这个问题太大了。如果并购已经完成，只是常规审计，而不是为了了解被并购对象的基本情况而进行的尽职调查，则应当特殊之处不会太多。